Загрузка необходимых пакетов

```{r libraries, message=FALSE}
require(tidyverse)
require(Quandl)
```

# №1

Загрузим необходимые данные
```{r}
d <- as_tibble(Quandl("WIKI/GOOGL"))
```

Построим простой график зависмости Close от Open
```{r}
ggplot(d,aes(x = Open, y = Close,color = Open))+
    geom_point(alpha = 0.5)+
    scale_colour_gradient(low = "orange", high = "red")
```

Из этого графика можно заметить, что параметр Close сильно зависит от Open
Построим линейную регрессию и посмотрим на полученные результаты
```{r}
fit <- lm( Close ~ Open ,data = d)
summary(fit)
```
Видно что Close и Open соотносятся почти как 1 к 1
На графике это будет ещё более заметно
```{r}
ggplot(d,aes(x = Open, y = Close,color = Open))+
    geom_point(alpha = 0.5)+
    scale_colour_gradient(low = "orange", high = "red")+
    geom_smooth(method = "lm", formula = y ~ x)
```

Полученная модель получилась довольно слабой, т.к. очевидно что цены на бирже редко когда сильно изменяются
Того можно построить график цены во время закрытия торгов
```{r}
cl <- d %>%
    select(Close) %>%
    arrange(Close)
cl$days <- c(1:nrow(cl))
ggplot(cl,aes(x = days, y = Close, color = Close))+
    geom_point(alpha = 0.2)+
    scale_color_gradient(low = "orange", high = "red")
```

По этим даннм так же можно построить линейную регрессию
Будем считать что days - число дней с момента когда акции впервые повились на торгах

```{r}
fit <- lm(Close ~ days,data = cl)
summary(fit)
ggplot(cl,aes(x = days, y = Close, color = Close))+
    geom_point(alpha = 0.2)+
    scale_color_gradient(low = "orange", high = "red")+
    geom_smooth(method = "lm", formula = y ~ x)
```

В целом эта модель будет по-полезнее, т.к. она может предсказать цену на будущее, в то время как самая первая
модель не имела особого смысла, т.к. показывала что цена открытия примерно равна цене закрытия.

# №2
В папке с скриптом на R находится папка Task с дополнительными датасетами. Загрузим второй датасет и
посмотрим график зависмости

```{r,message = FALSE}
d <- read_csv("./Task/challenge_dataset.txt",col_names = F)
```

```{r}
head(d, n = 5)
```

```{r}
ggplot(d,aes(X1,X2, color = X1))+
    geom_point()+
    scale_color_gradient(low = "#0a5fd6",high = "#a900f2")
```

Для этих данных построим простую линейную регрессию x2 от x1

```{r}
fit <- lm(X2 ~ X1, data = d)
summary(fit)
ggplot(d,aes(X1,X2, color = X1))+
    geom_point()+
    scale_color_gradient(low = "#0a5fd6",high = "#a900f2")+
    geom_smooth(method = lm,formula = y ~ x)
```

Полученная модель может примерно хорошо данные для которых x1 > 10, но в отрезке от 5 до 10 получился слишком большой 
разброс.
Т.к. зависимость очень x2 от x2 напоминает график функции корня и логарифма, построим регрессию для этих двух 
преобразований

```{r}
fit <- lm(X2 ~ sqrt(X1), data = d)
summary(fit)
ggplot(d,aes(X1,X2, color = X1))+
    geom_point()+
    scale_color_gradient(low = "#0a5fd6",high = "#a900f2")+
    geom_smooth(method = lm,formula = y ~ sqrt(x))
```
```{r}
fit <- lm(X2 ~ log(X1), data = d)
summary(fit)
ggplot(d,aes(X1,X2, color = X1))+
    geom_point()+
    scale_color_gradient(low = "#0a5fd6",high = "#a900f2")+
    geom_smooth(method = lm, formula = y ~ log(x))
```

Но все равно эти модели не слишком хорошо описывают данные. Вот так для примера будет строиться модель(не регрессия)
для этих данных по умолчанию

```{r}
ggplot(d,aes(X1,X2, color = X1))+
    geom_point()+
    scale_color_gradient(low = "#0a5fd6",high = "#a900f2")+
    geom_smooth()
```

У этой модели большие доверительные интервалы и покрывает она данные лучше предыдущих.

# №3

```{r, message=FALSE}
d <- read_csv("./Task/global_co2.csv")
```

Попытаемся построить регрессию от поля "Solid Fuel" для "Per Capita"
```{r}
fit <- lm(d$'Per Capita' ~ d$'Solid Fuel',data = d)
summary(fit)
ggplot(d,aes(x = d$'Solid Fuel', y = d$'Per Capita', color = d$'Solid Fuel'))+
    geom_point()+
    labs(x = "Solid Fuel", y = "Per Capita", color = "Solid Fuel")+
    scale_color_gradient(low = "#570777", high = "#c60590")+
    geom_smooth(method = lm,formula = y ~ x)
```

Но в этой модели есть много(200) пропущенных значений "Per Capita". Из простых логических соображений
поле Per Capita не может быть отрицательным, так что можно попробовать заменить все неизвестные значение на 0
```{r}
newData <- d  %>%
    mutate_if(~ any(is.na(.)),~ ifelse(is.na(.),0,.))
fit <- lm(newData$'Per Capita' ~ newData$'Solid Fuel',data = newData)
summary(fit)
ggplot(d,aes(x = newData$'Solid Fuel', y = newData$'Per Capita', color = newData$'Solid Fuel'))+
    geom_point()+
    labs(x = "Solid Fuel", y = "Per Capita", color = "Solid Fuel")+
    scale_color_gradient(low = "#570777", high = "#c60590")+
    geom_smooth(method = lm,formula = y ~ x)
```

Получилось какая то ужасная кривая, которая очень плохо, теперь попробуем заменять на средние значение от 
известных величин

```{r}
newData <- d  %>%
    mutate_if(~ any(is.na(.)),~ ifelse(is.na(.),mean(.,na.rm = T),.))
fit <- lm(newData$'Per Capita' ~ newData$'Solid Fuel',data = newData)
summary(fit)
ggplot(d,aes(x = newData$'Solid Fuel', y = newData$'Per Capita', color = newData$'Solid Fuel'))+
    geom_point()+
    labs(x = "Solid Fuel", y = "Per Capita", color = "Solid Fuel")+
    scale_color_gradient(low = "#570777", high = "#c60590")+
    geom_smooth(method = lm,formula = y ~ x)
```

Можно вместо неизвестных значений выставлять значения, который точно не могут подходить,например, -1

```{r}
newData <- d  %>%
    mutate_if(~ any(is.na(.)),~ ifelse(is.na(.),-1,.))
fit <- lm(newData$'Per Capita' ~ newData$'Solid Fuel',data = newData)
summary(fit)
ggplot(d,aes(x = newData$'Solid Fuel', y = newData$'Per Capita', color = newData$'Solid Fuel'))+
    geom_point()+
    labs(x = "Solid Fuel", y = "Per Capita", color = "Solid Fuel")+
    scale_color_gradient(low = "#570777", high = "#c60590")+
    geom_smooth(method = lm,formula = y ~ x)
```

Полученные модели с заменой на какое-нибудь значение получаются не такие уж и эффективные. Но в целом можно 
начать перебирать значения и выбрать наиболее удобное(почему бы и не 0.5?)

```{r}
newData <- d  %>%
    mutate_if(~ any(is.na(.)),~ ifelse(is.na(.),0.5,.))
fit <- lm(newData$'Per Capita' ~ newData$'Solid Fuel',data = newData)
summary(fit)
ggplot(d,aes(x = newData$'Solid Fuel', y = newData$'Per Capita', color = newData$'Solid Fuel'))+
    geom_point()+
    labs(x = "Solid Fuel", y = "Per Capita", color = "Solid Fuel")+
    scale_color_gradient(low = "#570777", high = "#c60590")+
    geom_smooth(method = lm,formula = y ~ x)
```
